臺灣臺北地方法院刑事判決　　　　　　 100年度易字第1616號
公　訴　人　臺灣臺北地方法院檢察署檢察官
被　　　告　徐億瑩
上列被告因竊盜案件，經檢察官提起公訴（100 年度偵字第9489
號），本院判決如下：
    主  文
徐億瑩犯竊盜罪，處有期徒刑參月，如易科罰金，以新臺幣壹仟
元折算壹日。
    事  實
一、徐億瑩於民國100年4月25日17時15分許，進入位於臺北市○
    ○區○○路50巷18號之「集客人間茶館」逸仙店內，意圖為
    自己不法之所有，徒手竊取放置於櫃檯上內含有新臺幣（下
    同）435元愛心捐款箱1只，得手後步出店門口，店員張峻豪
    及鐘宥閩旋發現愛心捐款箱不見追出店外，先在附近路口見
    手中未持愛心捐款箱之徐億瑩，張峻豪另就近在某警衛亭內
    尋得該只空箱後，2人偕上前詢問徐億瑩金錢去向，徐億瑩
    自隨身攜帶之雨傘內散出上開金額現金，經報警處理，始悉
    上情。
二、案經臺北市政府警察局信義分局移送臺灣臺北地方法院檢察
    署檢察官偵查起訴。
    理  由
一、本判決下列所引用之證據資料，均經依法踐行調查證據程序
    ，當事人於本院言詞辯論終結前未聲明異議，本院審酌證據
    製作或取得之情況，均無違法不當及證明力明顯過低之瑕疵
    ，亦查無依法應排除其證據能力之情形，依刑事訴訟法第
    159條之5規定，認以之作為證據應屬適當，而有證據能力。
二、訊據被告徐億瑩固不否認其有於上開時間，前往上址店內，
    並將該愛心捐款箱拿出店外等情，惟矢口否認有何竊盜犯行
    ，辯稱：伊當時是到集客人間去消費喝茶，並且有隨手捐款
    約100元，為了清點箱內之捐款金額，伊才將愛心捐款箱拿
    出店外云云。經查：
（一）被告確有於上開時、地，入店徒手取走愛心捐款箱，及如
      事實欄所述查獲經過，業據證人張峻豪及鐘宥閩於警詢中
      證述明確，並有扣押物品目錄表1紙、贓物認領保管單1紙
      及扣案物品照片2張附卷可稽。衡諸證人張峻豪及鐘宥閩
      與被告素不相識，復無怨隙，並無誣陷被告之理，所為供
      述互核一致，證言應可採信。
（二）至被告固以上開情詞置辯。惟查，被告於警詢及偵查中所
      辯，係稱伊為伊甸基金會志工，入店是為該基金會回收捐
      款箱云云，與本院審理中所辯情節迥異，若其於審理中上
      開辯詞屬實，先前何以未如實供述，所述情節反而大相逕
      庭，顯不合理。又衡情一般店家代慈善機構擺放捐款箱，
      由消費者隨喜捐助，從未聞有捐款人於捐款後要求清點箱
      內所募餘款之情，況證人亦未證述被告入店時有點餐消費
      或於查緝中有清點零錢金額動作，被告所辯顯然乖違常情
      ，自不足採信。至於其先前所辯，經本院詢之伊甸基金會
      ，該會愛心捐款均由委派簽約廠商新竹貨運，按照明定之
      制式捐款流程、店家可辨識之服裝與回收袋前往店家回收
      捐款等情，亦有該基金會100年6月21日伊總會字第
      1001175號函1紙在卷可稽，並無委由不明志工代為收取之
      情，亦顯認被告此開辯解，同無足採信。
（三）綜上所述，被告前開反覆不一辯詞無非臨訟卸責之詞，均
      不足採信。本件事證明確，被告竊盜犯行洵堪認定，應依
      法論科。
三、核被告所為，係犯刑法第320條第1項之竊盜罪。爰審酌被告
    甫於99年間因竊盜犯行，經臺灣臺中地方法院以99年度中簡
    字第2166號判處拘役25日確定，其正值盛年，不思正途營生
    ，任意竊取他人財物以冀不勞而獲，犯後始終否認犯行，態
    度非佳，及其犯罪手段尚屬和平、所竊物品價值非鉅、店家
    已領回贓物暨被告生活狀況、智識程度等一切情狀，量處如
    主文所示之刑，並諭知易科罰金。
據上論斷，應依刑事訴訟法第299條第1項前段、刑法第320條第1
項、第41條第1項前段，刑法施行法第1條之1，判決如主文。
本案經檢察官趙雪瑛到庭執行職務。
中    華    民    國   100    年    7     月    25    日
                  刑事第十三庭  法  官  林瑋桓
以上正本證明與原本無異。
如不服本判決應於收受送達後10日內向本院提出上訴書狀，並應
敘述具體理由；其未敘述上訴理由者，應於上訴期間屆滿後20日
內向本院補提理由書（均須按他造當事人之人數附繕本）「切勿
逕送上級法院」。告訴人或被害人如對於本判決不服者，應具備
理由請求檢察官上訴，其上訴期間之計算係以檢察官收受判決正
本之日期為準。
                                書記官  鄭伊芸
中    華    民    國   100    年     7    月    25    日
附錄本案論罪科刑法條：
中華民國刑法第320條
意圖為自己或第三人不法之所有，而竊取他人之動產者，為竊盜
罪，處5  年以下有期徒刑、拘役或 5 百元以下罰金。
意圖為自己或第三人不法之利益，而竊佔他人之不動產者，依前
項之規定處斷。
前二項之未遂犯罰之。